【裁判字號】    98,聲,204
【裁判日期】    980820
【裁判案由】    停止執行
【裁判全文】
臺灣雲林地方法院民事裁定               98年度聲字第204號
抗  告  人  乙○○
相  對  人  台灣土地銀行股份有限公司
法定代理人  甲○○
上列當事人間聲請停止執行事件，抗告人對於中華民國98年7 月
15日本院98年度聲字第204 號民事裁定提起抗告，本院裁定如下
：
    主  文
原裁定關於命抗告人供擔保之金額部分撤銷。
抗告人以新臺幣肆拾萬元或等值之銀行發行可轉讓定期存款單供
擔保後，本院97年度執字第30102 號強制執行事件之執行程序，
於抗告人在97年7 月14日向本院提起之債務人異議之訴事件裁判
確定或因撤回、和解、調解而終結前，應暫予停止。
程序費用由相對人負擔。
    理  由
一、按有回復原狀之聲請，或提起再審或異議之訴，或對於和解
    為繼續審判之請求，或提起宣告調解無效之訴、撤銷調解之
    訴，或對於許可強制執行之裁定提起抗告時，法院因必要情
    形或依聲請定相當並確實之擔保，得為停止強制執行之裁定
    ，為強制執行法第18條第2 項所明定。又法院依強制執行法
    第18條第2 項規定，以裁定命債務人供擔保後停止強制執行
    ，其擔保金額之多寡應如何認為相當，原屬於法院職權裁量
    之範圍；又此項擔保係備供強制執行債權人因停止執行所受
    損害之賠償，故法院定擔保金額時，自應斟酌該債權人因停
    止執行可能遭受之損害，以為衡量之標準，在確定判決命為
    金錢給付之情形，係指債權人因停止執行延後受償，未能即
    時利用該款項，所可能遭受之損害而言（最高法院92年度台
    抗字第574 號、96年度台抗字第538 號裁定參照）。
二、本件抗告意旨略以：原裁定雖准許抗告人所聲請之停止執行
    ，惟原裁定酌定該擔保金額為新台幣（下同）120 萬元，似
    以債權額為依據，顯有過高之違誤，為此，提起本件抗告，
    請求廢棄原裁定等語。
三、經查，本件抗告人以其向本院提起債務人異議之訴為理由，
    聲請裁定停止本院97年度執字第30102 號強制執行事件之執
    行程序，有抗告人提出之在97年7 月14日由本院收狀人員蓋
    戳收件之債務人異議之訴起訴狀影本可稽，復經本院調取前
    開執行案卷核閱無訛，認為抗告人之聲請尚無不合，應予准
    許。爰審酌相對人因停止執行所受之損害，乃相當於相對人
    就執行債權無法及時受償可能遭受之損失（不以利息為限，
    因相對人取得該款並非僅能存款生息，可以採取之理財方式
    不一而足），而以相對人聲請執行時主張之債權額為120 萬
    元，本院酌定相對人一年可能取得之理財收益為百分之十，
    並參酌抗告人所提異議之訴之審理期間約為3 年4 個月（註
    ：抗告人所提起之債務人異議之訴事件之訴訟標的金額未逾
    165 萬元，不得上訴第三審法院。而依司法院發布之各級法
    院辦案期限實施要點第2 條規定，民事通常程序案件第一審
    辦案期限為1 年4 個月，第二審辦案期限為2 年），相對人
    可能受到損害之金額為40萬元【計算式：120 萬元×10 ％
    ×3 年4 月＝40萬元】。原裁定未詳細審酌相對人就執行債
    權無法及時受償可能遭受損失之合理額度，而命抗告人提供
    120 萬元之擔保金，尚有未洽。
四、民事訴訟法第490條第一項規定：「原法院或審判長認抗告
    為有理由者，應撤銷或變更原裁定。」原裁定既有上述不當
    之情形，復經抗告意旨指摘及此，自應認抗告為有理由，本
    院應自行撤銷原裁定關於命抗告人供擔保之金額部分，並變
    更應供擔保金額如主文第二項所示。
五、依民事訴訟法第490 條第1 項、第95條、第78條裁定如主文
    。
中    華    民    國    98    年    8     月    20    日
                  民事第一庭    法  官  邱瑞裕
以上正本係照原本作成
如對本裁定抗告，應於收受裁定正本送達後10日內向本院提出抗
告狀，並繳納抗告裁判費新台幣1000元。
中    華    民    國    98    年    8     月    20    日
                                書記官  賴成育


司法院資訊處製作；財團法人民間司法改革基金會備份。
